【裁判字號】    99,台上,2744
【裁判日期】    990506
【裁判案由】    傷害致重傷
【裁判全文】
最高法院刑事判決            九十九年度台上字第二七四四號
上  訴  人  甲○○
上列上訴人因傷害致重傷案件，不服台灣高等法院台中分院中華
民國九十九年三月十八日第二審判決（九十九年度上訴字第一０
九號，起訴案號：台灣台中地方法院檢察署九十八年度偵字第五
三六二、九八八五號），提起上訴，本院判決如下：
    主  文
上訴駁回。
    理  由
按刑事訴訟法第三百七十七條規定，上訴於第三審法院，非以判
決違背法令為理由，不得為之。是提起第三審上訴，應以原判決
違背法令為理由，係屬法定要件。如果上訴理由書狀並未依據卷
內訴訟資料，具體指摘原判決不適用何種法則或如何適用不當，
或所指摘原判決違法情事，顯與法律規定得為第三審上訴理由之
違法情形，不相適合時，均應認其上訴為違背法律上之程式，予
以駁回。本件原審經審理結果，認為上訴人甲○○有如原判決犯
罪事實欄所載傷害被害人李坤榮致其受重傷之犯行，罪證明確，
因而維持第一審變更檢察官起訴所引殺人未遂之法條，論上訴人
以犯傷害致人重傷罪，累犯，處有期徒刑伍年之判決，駁回上訴
人在第二審之上訴。已詳敘調查、取捨證據之結果及憑以認定犯
罪事實之心證理由。並就上訴人否認犯行之供詞及其所辯各語認
非可採，予以論述指駁。從形式上觀察，原判決尚無足以影響判
決結果之違背法令情形存在。上訴意旨略稱：上訴人於案發時因
受被害人及其不詳姓名之友人攻擊，而心生懼怕，即駕車離開，
上訴人於案發後，雖與借車予上訴人之友人即證人林勝義聯絡，
然未提及欲至現場行竊之事。原判決採信林勝義於警詢時所述上
訴人自承欲至案發現場行竊之證詞，且立於被害人之立場而觀，
似有偏頗，爰提起上訴等語。惟查：犯罪事實應依證據認定之，
而證據之證明力，由法院本於確信自由判斷，但不得違背經驗法
則及論理法則，刑事訴訟法第一百五十四條第二項、第一百五十
五條第一項著有明文。故事實審法院就案內所有證據，依法調查
，本於所得之心證分別取捨而為事實之判斷，茍於證據法則無所
違背，當事人即不得專從證據之證明力上任意指摘，執為第三審
上訴之理由。上訴意旨，經核係對於事實審法院取捨證據與自由
判斷證據證明力等職權行使，徒以自己之說詞，任意指摘，及單
純為事實上之爭執，難認已符合首揭法定之第三審上訴要件。其
上訴違背法律上之程式，應予駁回。
據上論結，應依刑事訴訟法第三百九十五條前段，判決如主文。
中    華    民    國  九十九  年    五    月    六    日
                      最高法院刑事第九庭
                          審判長法官  邵  燕  玲
                                法官  李  伯  道
                                法官  孫  增  同
                                法官  李  英  勇
                                法官  施  俊  堯
本件正本證明與原本無異
                                      書  記  官
中    華    民    國  九十九  年    五    月   十一   日
                                                     m

司法院資訊處製作；財團法人民間司法改革基金會備份。
